Inventaris van de archieven van het Keizerlijk Gerechtshof [1811-1813]; Hooggerechtshof der Verenigde Nederlanden, [1813-1838], (1807) 1811-1838 (1845)
Nationaal Archief, Den Haag
Keizerlijk Gerechtshof en Hooggerechtshof
1807-1845
merendeel 1811-1838
J23901
73.80 meter; 883 inventarisnummers.
Normale geschreven en gedrukte documenten, geen bijzondere handschriften.
Nationaal Archief, Den Haag
Hooggerechtshof
Hooggerechtshof der Verenigde Nederlanden
Keizerlijk Gerechtshof
Procureur-Generaal bij het Hooggerechtshof der Verenigde Nederlanden
Procureur-Generaal bij het Keizerlijk Gerechtshof
Speciaal Gerechtshof voor de Middelen te Water en te Lande
Vanaf 1 maart 1811 golden in het voormalig Koninkrijk Holland de Franse wetten. Een nieuw Keizerlijk Gerechtshof verving de bestaande rechterlijke instellingen. Men werd verplicht tot het dragen van rode toga's bij plechtigheden net zoals dat in Frankrijk het geval was. Dit gerechtshof bestond uit vijf kamers, namelijk een eerste, een tweede en een derde civiele kamer voor burgelijke zaken en, een kamer van correctionele appèls en een kamer van beschuldiging die strafzaken afhandelden. Van de kamer van beschuldiging zijn onder meer processen-verbaal en arresten bewaard gebleven. Daarnaast dagbladen van de kamer van correctionele appellen en registers van de op de terechtzittingen behandelde kwesties. Maar ook 'Processen-verbaal van executie' van aan de kaakstelling, brandmerken enz. Van de civiele kamers zijn vooral audiëntiebladen van de terechtzittingen overgeleverd. Inzake het Hooggerechtshof als adviseur van de koning, opgericht in 1813 na het vertrek van de Fransen, treft men bijvoorbeeld berichten en adviezen betreffende veroordeelden waarvoor rekesten om gratie zijn ingediend bij de koning. Het Hooggerechtshof handelde ook West-Indische zaken af. Hiervan zijn diverse stukken bewaard gebleven.
Archiefvorming
Geschiedenis van de archiefvormer
Het Keizerlijk Gerechtshof
Het keizerlijk decreet van 18 oktober 1810
Bulletin de lois nr. 322, pagina 345. Zie ook het besluit van het Senatus Consulte van de inlijving van Holland bij Frankrijk van 13 december 1810, artikel 6 bulletin de lois nr. 331 blz. 561.
hief bij artikel 53 met ingang van 1 januari 1811 op 'al de aanwezige rechterlijke instellingen in de zeven met het Keizerrijk verenigde departementen, welke het grondgebied van het koninkrijk Holland uitmaakten en bepaalde, dat te rekenen van dien dag, daar zou worden rechtgesproken overeenkomstig de algemeene wetten van het Keizerrijk door de daartoe op te richten gerechten'. Artikel 54 van dat decreet beval voor die departementen de oprichting van een keizerlijk hof te vestigen in Den Haag. Artikel 55 bepaalde, dat het hof zou zijn samengesteld uit veertig rechters, waaronder acht raden auditeurs.
Het decreet van 6 januari 1811 (artikel 1) bepaalde dat, te rekenen van 1 maart 1811 af, de Franse wetten, reglementen en decreten, zouden gelden in de zeven nieuwe departementen, gevormd van het grondgebied van het voormalig Koninkrijk Holland, terwijl artikel 2 erbij voegde, dat de wetten, betrekkelijk de rechtsbedeling, eerst in werking zouden gebracht worden met de dag van de installatie. Reeds 30 oktober 1810 had de benoeming plaats van mr. C.F. van Maanen tot eerste president en van J.F. Baron Beijts tot procureur-generaal, tewijl bij decreet van 24 januari 1811 de benoeming geschiedde van vier kamerpresidenten, vijfendertig raadsheren, acht raden-auditeurs en vier substituuts van de procureur-generaal
Zie de samenstelling van het hof in 'Memorialen Rosa', uitgegeven door A.S. de Blécourt en E.M. Meijers. LXVII-LXXIII.
.
Met veel plechtigheid werd het nieuwe Keizerlijk Gerechtshof op 1 maart 1811 geïnstalleerd door I.J.A. Gogel, intendant-generaal van Financiën en der Publieke Schatkist in het 'Oude Hof' te 's-Gravenhage. De rode toga's waren ook hierbij evenals in Frankrijk bij plechtige gelegenheden voorgeschreven. Op 5 maart daaropvolgend werden er vijf kamers gevormd namelijk een eerste, een tweede en een derde civiele kamer, een kamer van correctionele appèls en een kamer van beschuldiging. De eerste vier kamers telden één president en zeven leden, de laatste één president en zes leden. In de vergadering van 7 maart werd een provisioneel reglement vastgesteld voor het houden der zittingen.
Het Keizerlijk Gerechtshof had een geheel andere werkkring dan het vroegere Nationale Gerechtshof, doordat alle departementale hoven werden opgegeven. Het luidt als het ware een nieuw tijdperk in de geschiedenis van het Nederlandse rechtswezen in. Het was rechter in appèl voor de vonnissen van alle rechtbanken, waarvan men er een in ieder arrondissement vond. Het opperste rechtscollege was het echter niet. Het stond onder het Hof van Cassatie te Parijs; van zijn arresten stond cassatie beroep op het hof open
Zie mr.dr. D.H.H. Struycken. Hoge Raad en hof in 'Die Haghe' 1905 blz. 202 vlg.
.
Het Keizerlijk Gerechtshof werd bij besluit van het Algemeen Bestuur van 1 december 1813 opgegeven en datzelfde besluit stelde daarvoor in de plaats het Hooggerechtshof der Verenigde Nederlanden.
Het Hooggerechtshof der Verenigde Nederlanden
De organisatie en wijze van rechtspleging bleven vrijwel ongewijzigd, terwijl ook de justitiële autoriteiten in hun ambten bleven gehandhaafd. De titel 'Keizerlijk' veranderde in 'Hoog' en aan het hoofd der vonnissen moest worden gesteld: 'In naam der Hooge Overheid'. Het gebruik der Franse taal werd uitdrukkelijk verboden. Reeds 3 december 1813 vergaderde het Hooggerechtshof
Daarnaast heeft nog bestaan een Hooggerechtshof voor de Financiën en Zeezaken. Zie Verslag omtrent 's Rijks Oude Archieven (VROA) 1916, blz. 325.
in naam van Zijne Koninklijke Hoogheid.
Het soeverein besluit van 11 december 1813 regelde provisioneel de toestand van ons rechtswezen, tot de tijd dat de nationale wetgeving zou zijn tot stand gebracht, voornamelijk in de volgende artikelen: '19. Geene arresten, door het Hooggerechtshof der Vereenigde Nederlanden .... in het hoogste ressort gewezen zullen van nu af aan kunnen worden geattakeerd bij wijze van cassatie'. Artikel 20. 'Van alle vonnissen van Rechtbanken van Eerste instantie, gerechten en vrederegters in het hoogste ressort gewezen, van welke geen appèl maar cassatie werd geadmitteerd, zal men mogen appelleeren aan het Hooggerechtshof, ten dien effecte, dat het Hof, bevindende dat de behandeling der zaak aan wezenlijke nulliteiten laboreert, of dat in de toepassing der wet kwalijk is gehandeld, het vonnis waarvan geappelleerd is, zal annulleeren, de geheele zaak opnieuw onderzoeken en daarin, hetzij, bij een en hetzelfde arrest, hetzij, wanneer de zaak te omslagtig zijn mogt, bij een tweede arrest zoodanige uitspraak doen, als hetzelve in goede justitie zal bevinden te behoren'.
Hoewel de Grondwet van 1814 reeds vaststelde: 'Er zal een opperste Gerechtshof worden ingesteld onder de naam van Hoogen Raad der Vereenigde Nederlanden (art. 102)' heeft het Hooggerechtshof zijn werkzaamheden op de oude voet voortgezet tot 1838. De arresten enz. zijn in dezelfde delen vervolgd als die welke bij het Keizerlijk Gerechtshof in gebruik waren en de verschillende kamers bleven gehandhaafd tot het K.B. van 24 januari 1815 nr. 4 de tweede civiele kamer provisioneel 'supprimeerde' en de leden verdeelde over de eerste en derde civiele kamer en over de correctionele of criminele kamer. Met ingang van 1 juli 1815 werd bovendien een vakantiekamer ingesteld.
De arresten konden sedert februari 1814 door vijf rechters worden uitgebracht in plaats van door zeven.
Hoewel mr. van Maanen bij K.B. van 16 september 1815, nr. 61 minister van Justitie was geworden, bleef hij overeenkomstig het K.B. van 6 oktober 1815, nr. 38 'bij voortdurig belast met de functiën van Eersten President' welke titel bij tot 1838 heeft behouden.
Koning Willem I besloot 14 mei 1816 (nr. 66) 'zoo lang de Hooge Raad in de West-Indische Koloniën niet zal zijn ingesteld, alle zaken, die aan dien Raad zijn opgedragen, ter behandeling voor het Hooggerechtshof te brengen'. Ook de behandeling van appèls van criminele vonnissen door de hoven van Justitie te Suriname, Curaçao, St. Eustatius, St. Martin en Saba werd opgedragen aan het Hooggerechtshof te 's-Gravenhage (K.B. van 6 maart 1824, nr. 125).
Volgens K.B. van 5 juli 1830, Staatsblad nr. 41 zouden de wetboeken en de nieuwe rechterlijke organisatie worden ingevoerd op 1 februari 1831. Tengevolge van de Belgische opstand werd echter bij K.B. van 5 januari 1831 (Staatsblad nr. 1) de invoering opgeschort en bij K.B. van 24 februari 1831 opdracht gegeven tot herziening der algemene wetboeken en der wet op de organisatie der rechterlijke macht en het beleid der justitie. Deze herziening heeft nog geduurd tot op 10 april 1838 een besluit verscheen van koning Willem I, houdende de bepaling van het tijdstip waarop de invoering der nieuwe Nederlandse wetgeving en de instelling van de Hoge Raad der Nederlanden zou plaats hebben. Daarin was bepaald, dat een en ander verbindende kracht zou krijgen met de klokslag van middernacht tussen 30 september en 1 oktober van dit jaar. Hiermede eindigde dus het bestaan van het Hooggerechtshof.
Geschiedenis van het archiefbeheer
Reeds bij K.B. van 8 juni 1829 (Staatsblad nr. 47) was bepaald, dat na de eventuele ontbinding van het Hooggerechtshof de archieven onder de voorlopige bewaring van het Provinciaal Gerechtshof van Holland zouden overgaan. Hierin werd verandering gebracht, door het K.B. van 14 december 1838 (Staatsblad nr. 40) waarbij de koning 'in aanmerking nemende, dat het bij de tegenwoordige inrichting der rechterlijke instellingen nuttig en doelmatig kan worden geacht, om bij de Hoge Raad .... over te brengen en te doen bewaren, zodanig gedeelte der charters .... als betrekking hebbende tot onderwerpen, waarvan de kennisneming aan het Collegie opgedragen is'.
Tengevolge van dit besluit zijn bij de Hoge Raad overgebracht de stukken betreffende de West-Indische zaken, surséance van betaling, gratie, cassatie zaken enz. zoals door de Hoge Raad op 30 oktober 1838 aan de minister van Justitie was voorgesteld.
Dit gedeelte is in 1919 van de griffier van de Hoge Raad overgenomen door het Algemeen Rijksarchief, zulks in verband met een voorgenomen verbouwing van het gebouw van de Hoge Raad. In 1924 volgde daarop het gedeelte, dat onder de griffier van het Hof van Holland had berust, zodat daarmede de beide delen weder herenigd zijn. Een proces verbaal is van deze overnemingen niet opgemaakt.
Hoewel bij het merendeel der archieven een scheidingslijn getrokken kan worden bij het jaar 1813, is uit het voorgaande gebleken, dat de Franse organisatie der hoogste rechtspraak vrijwel geheel is gehandhaafd onder de soevereine vorst later koning Willem I. Vele registers zijn dan ook bij de naamsverandering van Keizerlijk in Hooggerechtshof doorgebruikt tot zij volgeschreven waren, zodat splitsing der archieven praktisch niet mogelijk was. De rubrieken van deze inventaris bevatten dus elk de gehele periode van 1811-1838.
De verwerving van het archief
Het archief is bij Koninklijk Besluit of ministeriële beschikking overgebracht.
2.09
Aanwijzingen voor de gebruiker
Openbaarheidsbeperkingen
Volledig openbaar.
Materiële beperkingen
Aanvraaginstructie
Openbare archiefstukken kunnen online worden aangevraagd en gereserveerd. U kunt dit ook via de terminals in de studiezaal van het Nationaal Archief doen. Om te kunnen reserveren dient u de volgende stappen te volgen:
U maakt een profiel aan op www.gahetna.nl, en logt vervolgens in
Via de archiefinventaris (alleen de beschrijvingen met rode nummers) selecteert u het gewenste archiefstuk door op de knop 'Reserveren' te klikken
In het volgende scherm geeft u aan op welke dag u het archiefstuk wilt inzien
Indien u zich bevindt in de studiezaal en een tafelnummer heeft ontvangen kunt u dit nummer vermelden. Als u geen tafelnummer heeft kunt u tafelnummer 777 laten staan
Vervolgens bevestigt u uw reservering door deze te versturen.
Verwant materiaal
Beschikbaarheid van kopieën
Afgescheiden archiefmateriaal
Niet opgenomen zijn de volgende bij het archief van het Hooggerechtshof aangetroffen archivalia:
Vonnissie van de commissarissen-generaal ter judicature over de middelen te water in de Departementen Amsterdam en Oost-Friesland. 1809-1811.
Archief van het Speciaal Hof over de middelen te water en te lande uit de kamer van appèls inzake van correctionele politie. 1812-1814.
Deze stukken zijn geplaatst bij: de archieven der collegia achtereenvolgens belast met de rechtspraak over de konvooien en licenten, waarmede een aldaar bestaand hiaat is aangevuld.
Beschrijving van de series en archiefbestanddelen
- NOTULEN EN BRIEVEN, A
  De particuliere stukken van de eerste president bevinden zich in de collectie Van Maanen (aanwinst 1900).
  - 'Registre aux déliberations particulières de la Cour imperiale': notulen van het verhandelde in de vergaderingen van het keizerlijk gerechtshof., 1811 mrt. 1 - 3 dec. 1813; 1; 1 deel
  - Notulen van het verhandelde op de algemene vergaderingen van het Hooggerechtshof der Verenigde Nederlanden., 1813 dec. 3 - 1838 sep. 29; 2; 1 deel
  - 'Bijlagen tot de algemene vergaderingen': ingekomen stukken behandeld op de algemene vergaderingen voornamelijk betrekkelijk de organisatie, benoemingen enz., 1810-1838; 3-8; 6 pakken
    - 1810-1811, 3
    - 1812-1815, 4
    - 1816-1821, 5
    - 1822-1828, 6
    - 1829-1833, 7
    - 1834-1838, 8
  - 'Besluiten van Z.M. de Koning rakende de regterlijke magt', ingekomen bij het Hooggerechtshof van 1812-1819, 1822, 1829, 1835., 1813-1835; 9; 1 pak
  - Alfabetische 'Register op de besluiten van Zijne Koninklijke Hoogheid'., 1813-1815; 10-11; 2 banden
    - 1813 dec. 7 - 1814, 10
    - 1815, 11
  - Ingekomen brieven, aanschrijvingen enz. van het Departement van Justitie., 1814-1838; 12-13; 2 pakken
    - 1814-1829, 12
    - 1830-1838, 13
  - Ingekomen circulaires van de minister van Justitie., 1833-1838; 14; 1 pak
  - Ingekomen processen-verbaal van installatie der rechtbanken van eersten aanleg en van koophandel 'bij deligatie'., 1811-1813; 15; 1 pak
  - Minuten van brieven uitgegaan van, en enkele ingekomen stukken bij het Hooggerechtshof en namens dit hof van de eerste griffier., 1813-1838; 16-17; 2 pakken
    - 1813-1819, 16
    - 1820-1838, 17
  - Keizerlijke decreten en tableaux betreffende de plaatselijke indeling der Hollandse departementen., 1811-1812; 18; 1 band
    Grotendeels gedrukt.
  - Keizerlijke decreten en Koninklijke Besluiten houdende benoemingen van rechterlijke ambtenaren., 1811-1838; 19-26; 8 pakken
    - 1811-1818, 19
    - 1819-1822, 20
    - 1823-1824, 21
    - 1825-1827, 22
    - 1828-1829, 23
    - 1830-1832, 24
    - 1833-1835, 25
    - 1836-1838, 26
  - Brieven van de minister van Justitie met afschriften van Koninklijke Besluiten houdende verheffingen in de adelstand enz., 1819-1837; 27; 1 pak
  - Bevelschriften van de eerste president mr. F.C. van Maanen aan de hoven van Assisen in de verschillende provincies inzake het houden van de zittingen en benoeming van de presidenten., 1811-1838; 28-30; 3 delen
    - 1811 apr. 7 - 1822 dec. 30, 28
    - 1823 feb. 7 - 1829 nov. 2, 29
    - 1829 dec. 4 - 1838 juli 11, 30
  - Rapporten en mededelingen ingekomen bij de eerste president omtrent zaken behandeld voor de gerechtshoven van eerste aanleg en de hoven van Assises., 1814 apr. 26 - 1816 juli 2; 31; 1 pak
  - Eedsprestaties voor het hof, A.1
    - 'Eedsprestatiën van leden van het Hof': register van door leden van het Keizerlijk en Hooggerechtshof afgelegde eden., 1811 mrt. 5 - 1837 mrt. 24; 32; 1 deel
    - Register van eedsafleggingen door leden van het hof, advocaten, procureurs, tanslateurs, deurwaarders enz., 1811-1838; 32A; 1 deel
      Overgenomen bij proces-verbaal van 17 aug. 1944, E. nr. 81.
    - Processen-verbaal van afgelegde eden door rechterlijke ambtenaren zowel bij de gewone rechtbanken als bij de rechtbanken van koophandel ingekomen bij het Hooggerechtshof., 1814-1838; 33-36; 4 pakken
      - 1814-1817, 33
      - 1818-1824, 34
      - 1825-1827, 35
      - 1828-1838, 36
    - 'Eedsprestatiën van publieke ambtenaren': register van afgelegde eden door rechterlijke ambtenaren, zowel bij de gewone rechtbanken als bij de rechtbanken van koophandel., 1811-1824; 37; 1 deel
    - Register van eedsprestaties van rechters enz. in de provincies voor de eerste civiele kamer., 1825 mrt. 2 - 1825 dec. 28; 38; 1 deel
    - Register van eedsprestaties van rechterlijke ambtenaren gedaan voor de eerste civiele en vakantiekamer., 1826-1832; 39; 1 deel
    - Processen-verbaal van eedsaflegging door advocaten overeenkomstig het keizerlijk decreet van 14 december 1810., 1811; 40; 1 pak
    - 'Diverse eedsprestatiën': processen-verbaal enz. van eedsprestaties van ridders van het legioen van eer, procureurs van het hof, commiezen-griffier, translateurs, griffiers bij de rechtbanken en deurwaarders., 1811-1813; 41; 1 pak
  - Rechtspraak in strafzaken, A.2
    Zie ook Hof van Cassatie, rubriek 1.5.
    - Kamer van beschuldiging, A.2.1
      Deze kamer moest beslissen over strafzaken, welke haar door de rechtbanken van eersten aanleg werden voorgelegd (artikel 218 code d'instruction criminelle). Dit geschiedde wanneer de raadkamer van de rechtbank - na voltooiing der instructie - oordeelde, dat het onderhavige strafbare feit moest bestraft worden met een 'peine affective ou infamante' (artikel 133 zie ook artikel 135). De kamer van beschuldiging sprak dan de verdachte vrij of verklaarde hem schuldig, waarna hij verwezen werd naar het bevoegde gerecht (livre II, chapitre I).
      - 'Processen-verbaal' van de kamer van beschuldiging., 1811-1838; 42-140; 99 delen
        Bij deze processen-verbaal bevinden zich tevens de memories van de procureur-generaal, waarbij de beklaagden in staat van beschuldiging worden gesteld.
        - 1811 mrt. 13 - juni 28, 42
        - 1811 juli - dec., 43
        - 1812 jan. - mrt., 44
        - 1812 apr. - juni, 45
        - 1812 juli - sep., 46
        - 1812 okt. - dec., 47
        - 1813 jan. - juni, 48
        - 1813 juli - dec., 49
        - 1814 jan. - juni, 50
        - 1814 juli - sep., 51
        - 1814 okt. - dec., 52
        - 1815 jan. - mrt., 53
        - 1815 apr. - juni, 54
        - 1815 juli - sep., 55
        - 1815 okt. - dec., 56
        - 1816 jan. - apr., 57
        - 1816 mei - aug., 58
        - 1816 sep. - dec., 59
        - 1817 jan. - mrt., 60
        - 1817 apr. - juni, 61
        - 1817 juli - sep., 62
        - 1817 okt. dec., 63
        - 1818 jan. - mrt., 64
        - 1818 apr. - juni, 65
        - 1818 juli - sep., 66
        - 1818 okt. - dec., 67
        - 1819 jan. - apr., 68
        - 1819 mei - aug., 69
        - 1819 sep. - dec., 70
        - 1820 jan. - apr., 71
        - 1820 mei - sep., 72
        - 1820 okt. - dec., 73
        - 1821 jan. - apr., 74
        - 1821 mei - aug., 75
        - 1821 sep. - dec., 76
        - 1822 jan. - apr., 77
        - 1822 mei - aug., 78
        - 1822 sep. - dec., 79
        - 1823 jan. - apr., 80
        - 1823 mei - aug., 81
        - 1823 sep. - dec., 82
        - 1824 jan. - apr., 83
        - 1824 mei - sep., 84
        - 1824 okt. - dec., 85
        - 1825 jan. - mrt., 86
        - 1825 apr. - juni, 87
        - 1825 juli - sep., 88
        - 1825 okt. - dec., 89
        - 1826 jan. - mrt., 90
        - 1826 apr. - juni, 91
        - 1826 juli - sep., 92
        - 1826 okt. - dec., 93
        - 1827 jan. - mrt., 94
        - 1827 apr. - juni, 95
        - 1827 juli - sep., 96
        - 1827 okt. - dec., 97
        - 1828 jan. - mrt., 98
        - 1828 apr. - juni, 99
        - 1828 juli - sep., 100
        - 1828 okt. - dec., 101
        - 1829 jan. - mrt., 102
        - 1829 apr. - juni, 103
        - 1829 juli - sep., 104
        - 1829 okt. - dec., 105
        - 1830 jan. - mrt., 106
        - 1830 apr. - juni, 107
        - 1830 juli - sep., 108
        - 1830 okt. - dec., 109
        - 1831 jan. - mrt., 110
        - 1831 apr. - juni, 111
        - 1831 juli - aug., 112
        - 1831 sep. - dec., 113
        - 1832 jan. - mrt., 114
        - 1832 apr. - juni, 115
        - 1832 juli - sep., 116
        - 1832 okt. - dec., 117
        - 1833 jan. - mrt., 118
        - 1833 apr. - juni, 119
        - 1833 juli - sep., 120
        - 1833 okt. - dec., 121
        - 1834 jan. - mrt., 122
        - 1834 apr. - juni, 123
        - 1834 juli - sep., 124
        - 1834 okt. - dec., 125
        - 1835 jan. - mrt., 126
        - 1835 apr. - juni, 127
        - 1835 juli - sep., 128
        - 1835 okt. - dec., 129
        - 1836 jan. - mrt., 130
        - 1836 apr. - juni, 131
        - 1836 juli - sep., 132
        - 1836 okt. - dec., 133
        - 1837 jan. - mrt., 134
        - 1837 apr. - juni, 135
        - 1837 juli - sep., 136
        - 1837 okt. - dec., 137
        - 1838 jan. - mrt., 138
        - 1838 apr. - juni, 139
        - 1838 juli - sep. 22, 140
      - 'Memoriën van suggestie' of verdediging ingediend door de procureurs bij de kamer van beschuldiging., 1815-1838; 141-145; 5 pakken
        - 1815 feb. 3 - 1819, 141
        - 1820-1822, 142
        - 1823-1825, 143
        - 1826-1832, 144
        - 1833 - 1838 sep., 145
      - 'Arresten van de Kamer van Beschuldiging' en 'Register(s) der besluiten van de Kamer uit het Keizerlijk (later Hoog)gerechtshof in den Haage, wegens het stellen in staat van beschuldiging of renvoy aan vierscharen van enkele of correctionele politie'. Met klappers., 1811-1838; 146-246; 101 delen
        - 1811 mrt. 13 - dec. 31, 146
        - 1812 jan. - juni, 147
        - 1812 juli - dec., 148
        - 1813 jan. - juni, 149
        - 1813 juli - dec. 1, 150
        - 1813 dec. 8 - 1814 juni, 151
        - 1814 juli - sep., 152
        - 1814 okt. - dec., 153
        - 1815 jan. - apr., 154
        - 1815 mei - aug., 155
        - 1815 sep. - dec., 156
        - 1816 jan. - apr., 157
        - 1816 mei - aug., 158
        - 1816 sep. - dec., 159
        - 1817 jan. - mrt., 160
        - 1817 apr. - juni, 161
        - 1817 juli - sep., 162
        - 1817 okt. - dec., 163
        - 1818 jan. - mrt., 164
        - 1818 apr. - juni, 165
        - 1818 juli - sep., 166
        - 1818 okt. - dec., 167
        - 1819 jan. - mrt., 168
        - 1819 apr. - juni, 169
        - 1819 juli - sep., 170
        - 1819 okt. - dec., 171
        - 1820 jan. - mrt., 172
        - 1820 apr. - juni, 173
        - 1820 juli - sep., 174
        - 1820 okt. - dec., 175
        - 1821 jan. - mrt., 176
        - 1821 apr. - juni, 177
        - 1821 juli - sep., 178
        - 1821 okt. - dec., 179
        - 1822 jan. - mrt., 180
        - 1822 apr. - juni, 181
        - 1822 juli - sep., 182
        - 1822 okt. - dec., 183
        - 1823 jan. - mrt., 184
        - 1823 apr. - juni, 185
        - 1823 juli - sep., 186
        - 1823 okt. - dec., 187
        - 1824 jan. - mrt., 188
        - 1824 apr. - juni, 189
        - 1824 juli - sep., 190
        - 1824 okt. - dec., 191
        - 1825 jan. - mrt., 192
        - 1825 apr. - juni, 193
        - 1825 juli - sep., 194
        - 1825 okt. - dec., 195
        - 1826 jan. - mrt., 196
        - 1826 apr. - juni, 197
        - 1826 juli - sep., 198
        - 1826 okt. - dec., 199
        - 1827 jan. - mrt., 200
        - 1827 apr. - juni, 201
        - 1827 juli - sep., 202
        - 1827 okt. - dec., 203
        - 1828 jan. - mrt., 204
        - 1828 apr. - juni, 205
        - 1828 juli - sep., 206
        - 1828 okt. - dec., 207
        - 1829 jan. - mrt., 208
        - 1829 apr. - juni, 209
        - 1829 juli - sep., 210
        - 1829 okt. - dec., 211
        - 1830 jan. - mrt., 212
        - 1830 apr. - juni, 213
        - 1830 juli - sep., 214
        - 1830 okt. - dec., 215
        - 1831 jan. - mrt., 216
        - 1831 apr. - juni, 217
        - 1831 juli - sep., 218
        - 1831 okt. - dec., 219
        - 1832 jan. - mrt., 220